臺灣雲林地方法院民事裁定
111年度港簡調字第231號
聲  請  人
即  原  告  紀美鈴

上列聲請人即原告與相對人即被告國立北港農工職業學校、楊豐
佳間請求損害賠償事件，本院裁定如下：
    主  文
聲請人應於本裁定送達後5日內，繳納調解聲請費用1,000元，並
具狀補正本訴訟正確之當事人及原因事實，及賠償義務機關國立
北港農工職業學校拒絕賠償或協議不成立之證明書，及依相對人
人數檢附繕本。逾期未補正，即駁回其訴。
    理  由
一、按公務員於執行職務行使公權力時，因故意或過失不法侵害
    人民自由或權利者，國家應負損害賠償責任；依前開規定請
    求損害賠償者，以該公務員所屬機關為賠償義務機關；依國
    家賠償法請求損害賠償時，應先以書面向賠償義務機關請求
    之；請求權人因賠償義務機關拒絕賠償，或協議不成立而起
    訴者，應於起訴時提出拒絕賠償或協議不成立之證明書；因
    財產權事件聲請調解，其標的之金額或價額為新臺幣（下同
    ）10萬元以上，未滿100萬元者，徵收調解聲請費1,000元，
    國家賠償法第2條第2項、第8條第1項、第10條第1項、同法
    施行細則第37條第1項，民事訴訟法第77條之20第1項定有明
    文。次按起訴不合程式或不備其他要件，或起訴基於惡意、
    不當目的或有重大過失，且事實上或法律上之主張欠缺合理
    依據者，法院應以裁定駁回之；有前條第1項第8款情形者，
    法院得各處原告、法定代理人、訴訟代理人新臺幣（下同）
    12萬元以下之罰鍰，民事訴訟法第249條第1項第6款及第8款
    、第249條之1第1項亦有明定。又簡易訴訟事件之起訴，應
    以訴狀表明請求之原因事實，同法第428條第1項、第244條
    第1項第2款亦有明文。所謂原因事實，指原告為訴訟上請求
    所根據之基礎事實，使法院得特定並確認本件審理範圍，而
    與其他事件區隔。
二、聲請人即原告提起本件訴訟，固於起訴狀原因事實及理由欄
    記載如附件所示，然聲請人並未表明相關紛爭事實之時間、
    地點，亦未表明相對人即被告有何具體侵權行為，本院無從
    特定本件起訴之原因事實及審理範圍。又原告依國家賠償法
    對甲○○提起本件訴訟，已與前開規定不符，又原告對國立北
    港農工職業學校起訴部分，則未提出賠償義務機關國立北港
    農工職業學校拒絕賠償或協議不成立之證明書，亦未繳納調
    解程序費用，足見聲請人起訴不合程式。爰裁定命聲請人於
    5日內具狀繳納調解聲請費用1,000元，並補正本訴訟正確之
    當事人及原因事實，及依相對人人數檢附繕本。逾期未補正
    或補正不完全，則駁回其訴。本院並將審酌民事訴訟法第24
    9條之1規定，決定是否對聲請人處以12萬元以下之罰鍰。
三、依民事訴訟法第249條第1項裁定如主文。
中　　華　　民　　國　　111 　年　　11　　月　　29　　日
                  北港簡易庭      法  官  詹皇輝
以上正本係照原本作成。
本件不得抗告。
中　　華　　民　　國　　111 　年　　11　　月　　29　　日
                                  書記官  伍幸怡

附件：民事起訴狀影本。